【裁判字號】    97,訴,333
【裁判日期】    970530
【裁判案由】    違反毒品危害防制條例
【裁判全文】
臺灣嘉義地方法院刑事判決               97年度訴字第333號
公  訴  人  臺灣嘉義地方法院檢察署檢察官
被      告  甲○○
                    （現另案在台灣嘉義監獄鹿草分監執行）
上列被告因違反毒品危害防制條例案件，經檢察官提起公訴（97
年度毒偵字第617號），被告於準備程序中就被訴事實為有罪之
陳述，本院合議庭裁定由受命法官改依簡式審判程序審理，判決
如下：
    主  文
甲○○施用第一級毒品，累犯，處有期徒刑拾月。
    事  實
一、甲○○前於民國九十一年間因施用毒品案件，經法院裁定觀
    察、勒戒後，認為有繼續施用毒品傾向，復經裁定令入戒治
    處所施以強制戒治，嗣因無繼續戒治必要，經法院裁定停止
    戒治，所餘戒治期間交付保護管束，然再經法院裁定撤銷停
    止戒治，繼續執行強制戒治，於九十二年十月三日強制戒治
    執行完畢釋放，另因竊盜及施用毒品案件，經本院於九十五
    年六月十九日，以九十五年度訴字第二五三號判決判處有期
    徒刑十一月及九月，並定應執行有期徒刑一年七月確定，後
    經本院裁定減刑為有期徒刑九月又十五日確定，於九十六年
    七月十六日縮刑期滿執行完畢，詎仍不知悔改，於前揭強制
    戒治執行完畢釋放後五年內，復基於施用第一級及第二級毒
    品之犯意，於九十六年十二月二十五日晚上某時，在嘉義縣
    六腳鄉雙涵村雙涵六十五之十七號住處，以將海洛因、甲基
    安非他命同時置於注射針筒內，注射身體方式，施用海洛因
    及甲基安非他命一次，嗣經臺灣雲林看守所得其同意，採集
    尿液送驗，結果呈嗎啡（海洛因代謝物）及甲基安非他命陽
    性反應。
二、案經臺灣雲林看守所函送臺灣嘉義地方法院檢察署檢察官偵
    查起訴。
    理  由
一、本件係經被告甲○○於準備程序當庭表示認罪，而經本院裁
    定以簡式審判程序加以審理，則依據刑事訴訟法第二百七十
    三條之二、同法第一百五十九條第二項之規定，不適用傳聞
    法則有關限制證據能力之相關規定，合先敘明。
二、前揭犯罪事實，業據被告坦承不諱，又其於九十六年十二月
    二十七日經臺灣雲林看守所得其同意採集尿液送驗，結果呈
    嗎啡（海洛因代謝物）及甲基安非他命陽性反應乙情，此有
    同意書、臺灣雲林第二監獄收容人尿液採集作業確認書、檢
    體採收紀錄表、濫用藥物尿液檢驗報告（原樣編號：Ａ2252
    號）各一份在卷可佐，均堪為補強證據，足以擔保被告前述
    自白犯罪之真實性，又被告前於九十一年間因施用毒品案件
    ，經法院裁定觀察、勒戒後，認為有繼續施用毒品傾向，復
    經裁定令入戒治處所施以強制戒治，嗣因無繼續戒治必要，
    經法院裁定停止戒治，所餘戒治期間交付保護管束，然經法
    院裁定撤銷停止戒治，繼續執行強制戒治，於九十二年十月
    三日強制戒治執行完畢釋放，此有臺灣高等法院被告前案紀
    錄表、刑案資料查註紀錄表、全國施用毒品案件紀錄表、受
    觀察勒戒人毒品及前科紀錄簡列表各一份附卷可佐，其於強
    制戒治執行完畢釋放後五年內，再犯本件施用毒品之罪，要
    屬明確。綜上所述，本件事證明確，被告犯行洵堪認定，應
    予依法論科。
三、論罪科刑
(一)按海洛因、甲基安非他命分別為毒品危害防制條例第二條第
    二項第一款、第二款所定之第一級、第二級毒品，核被告甲
    ○○所為，係犯毒品危害防制條例第十條第一項之施用第一
    級毒品罪及同條第二項之施用第二級毒品罪，其施用前持有
    海洛因、甲基安非他命之低度行為，應為各該施用之高度行
    為所吸收，均不另論罪。又其將第一、二級毒品，同時置於
    注射針筒內，注射身體施用一次，乃一行為同時觸犯二構成
    要件不同之二罪，為想像競合犯，應從一重之施用第一級毒
    品罪處斷。另因竊盜及施用毒品案件，經本院於九十五年六
    月十九日，以九十五年度訴字第二五三號判決判處有期徒刑
    十一月及九月，並定應執行有期徒刑一年七月確定，後經本
    院裁定減刑為有期徒刑九月又十五日確定，於九十六年七月
    十六日縮刑期滿執行完畢，此有上開紀錄表在卷可佐，其於
    受徒刑之執行完畢，五年以內故意再犯本件有期徒刑以上之
    罪，為累犯，應依刑法第四十七條第一項規定，加重其刑。
(二)爰審酌被告國中畢業之智識程度，前因施用毒品案件，經強
    制戒治執行完畢，且甫因施用毒品案件，經本院判處罪刑確
    定在案，此有前揭紀錄表可按，猶再施用毒品不輟，顯見其
    毒癮非淺，施用毒品除戕害自身健康外，對社會秩序亦產生
    不良影響，惟念其犯後供認犯行不諱，態度尚佳，本次犯罪
    之動機、目的及自承目前已離婚，與母親同住、育有五個小
    孩，幼子國小一年級、長子則國中三年級、從事修理怪手工
    作等家庭、經濟狀況等一切情狀，量處如主文所示之刑。
據上論斷，應依刑事訴訟法第二百七十三條之一第一項、第二百
九十九條第一項前段，毒品危害防制條例第十條第一項、第二項
，刑法第十一條前段、第五十五條、第四十七條第一項，判決如
主文。
本案經檢察官古富祺到庭執行職務。
中    華    民    國    97    年     5    月    30    日
                  刑事第二庭  法  官  林青怡
上列正本證明與原本無異。
如不服本判決，應於判決送達後十日內向本院提出上訴狀，上訴
書狀依法應敘述具體理由，如未敘述具體理由者，應於上訴期間
屆滿後二十日內補提理由書於本院（均應附繕本）。告訴人或被
害人如對於本判決不服者，應具備理由請求檢察官上訴，其上訴
期間之計算係以檢察官收受判決正本之日期為準。
中    華    民    國    97    年     5    月    30    日
                              書記官  李佳惠
附錄論罪科刑法條
毒品危害防制條例第10條
施用第一級毒品者，處6月以上5年以下有期徒刑。
施用第二級毒品者，處3年以下有期徒刑。


司法院資訊處製作；財團法人民間司法改革基金會備份。
